【裁判字號】    97,上易,509
【裁判日期】    970411
【裁判案由】    竊盜
【裁判全文】
臺灣高等法院刑事判決                 97年度上易字第509號
上  訴  人
即  被  告  乙○○
上列上訴人因竊盜案件，不服臺灣臺北地方法院97年度易字第43
號，中華民國97年1月31日第一審判決（起訴案號：臺灣臺北地
方法院檢察署96年度偵字第22916號），提起上訴，本院判決如
下：
    主  文
上訴駁回。
    事  實
一、乙○○前因違反槍砲彈藥刀械管制條例案件，經本院以九十
    三年度上訴字第八九八號判處有期徒刑一年四月併科罰金新
    臺幣（下同）十萬元確定，於九十五年三月七日縮刑期滿執
    行完畢，詎猶不知悔改，基於意圖為自己不法所有之犯意，
    於九十六年十月二十四日下午五時許，駕駛其所有之三輪車
    前往臺北市○○區○○街三三二號二樓戊○○○內之空置房
    舍，竊取丁○○○○○○所有之鋁門窗四塊及鋁製紗門二塊
    （價值約新台幣六千元），得手後將所竊得之鋁門窗及鋁製
    紗門搬至三輪車上隨即駛離，嗣為江麗花查覺有異，報警循
    線查獲，並於乙○○所駕駛三輪車上扣得鋁門窗四塊及鋁製
    紗門二塊。
二、案經臺北市政府警察局松山分局報請臺灣臺北地方法院檢察
    署檢察官偵查起訴。
    理  由
一、證據能力：有關證人甲○○警詢筆錄，固屬審判外陳述，惟
    被告不爭執其證據能力，且觀其製作情形，並無違法取供之
    狀況，依刑事訴訟法第一百五十九條之五規定，自有證據能
    力。
二、訊據上訴人即被告乙○○固不諱言有於上開時地載運鋁門窗
    、紗門之事實，惟否認有何竊盜犯行，辯稱：警方在三輪車
    上所查扣之鋁門窗及鋁製紗門並非伊所竊取，係友人丙○○
    委請幫忙載運物品，伊一時未察，將該批鋁門窗及鋁製紗窗
    搬至三輪車上，竟遭誤會為竊賊等語。經查：
（一）上揭事實，業據證人江麗花於原審證稱：於九十六年十月
      二十日下午五時許，行經戊○○○，親眼目睹被告於二樓
      空置房舍內竊取鋁門窗及鋁製紗窗，並將所竊得之鋁門窗
      及鋁製紗窗搬運至三輪車後駛離，伊立即向警方報案，當
      日伊在竊案現場僅有看到被告一人，並無其他人士在場等
      語（原審卷第二一至二三頁），核與證人即丁○○○○○
      ○少校甲○○於警詢證稱：慈恩新村空置房舍內之鋁門窗
      及鋁製紗窗係該單位所有，於九十六年十月二十日遭他人
      竊盜等情相符（偵卷第九、十頁），而證人江麗花與被告
      並無仇隙，應無攀誣被告之必要，所述自堪採信，此外，
      復有贓物認領保管收據（偵卷第十八頁）及失竊物品照片
      （偵卷第二四、二五頁）等附卷可參，此部分事實，堪予
      認定。
（二）被告辯稱：係丙○○委託搬運云云，而證人丙○○於本院
      證稱：於九十六年九月二十四日，曾委請被告至臺北市○
      ○區○○街三三二號二樓戊○○○內之空置房舍，搬運伊
      拾獲之鋁門窗四塊及鋁製紗門二塊，九十六年十月二十四
      日又委請載運廢鐵等語（本院卷第二一至二二頁），有關
      載運之物品與時間，與本案迥不相同，顯不可採，何況，
      證人江麗花明確證稱當日僅被告一人出現於竊案現場，並
      無他人在場等語（原審卷第二二頁反面），足認被告上開
      辯解，係事後卸責推諉之詞，不足採信。
綜上，被告所辯，顯不可採，本件事證明確，其竊盜犯行，洵堪
認定。
三、核被告所為係犯刑法第三百二十條第一項之竊盜罪。而被告
    前因違反槍砲彈藥刀械管制條例案件，經本院以九十三年度
    上訴字第八九八號判處有期徒刑一年四月併科罰金十萬元確
    定，於九十五年三月七日縮刑期滿執行完畢等情，有本院被
    告前案紀錄表在卷足證，其受前開徒刑之執行完畢後，五年
    以內因故意再犯本件有期徒刑以上之罪，為累犯，應依刑法
    第四十七條第一項之規定，加重其刑。
四、原審以事證明確，適用刑事訴訟法第二百八十四條之一、第
    二百九十九條第一項前段、刑法第三百二十條第一項、第四
    十七條第一項，刑法施行法第一條之一第一項、第二項前段
    ，並爰審酌被告素行不佳，前科累累，曾因竊盜案件經法院
    以九十二年度簡字第三一三八號判處有期徒刑六月確定，仍
    不思悛悔，復為本次竊盜犯行，所竊取物品約值六千元，價
    值不高，惟事後否認犯行，態度不佳，及其品行、生活狀況
    、智識程度等一切情狀，量處有期徒刑八月，認事用法，尚
    無不當（原判決事實欄漏載所竊物品價值新台幣六千元，應
    予補充），被告上訴，猶執陳詞，否認犯行，為無理由，應
    予駁回。
據上論斷，應依刑事訴訟法第三百六十八條，判決如主文。
本案經檢察官王壬貴到庭執行職務。
中    華    民    國    97    年    4     月    11    日
                  刑事第十八庭審判長法  官  吳鴻章
                                    法  官  陳健順
                                    法  官  周政達
以上正本證明與原本無異。
不得上訴。
                                    書記官  莊昭樹
中    華    民    國    97    年    4     月    11    日
附錄：本案論罪科刑法條全文
中華民國刑法第320條
（普通竊盜罪、竊佔罪）
意圖為自己或第三人不法之所有，而竊取他人之動產者，為竊盜
罪，處5年以下有期徒刑、拘役或5百元以下罰金。
意圖為自己或第三人不法之利益，而竊佔他人之不動產者，依前
項之規定處斷。
前二項之未遂犯罰之。


司法院資訊處製作；財團法人民間司法改革基金會備份。
